臺灣板橋地方法院刑事判決　　　　　　 94年度交易字第138號
公　訴　人　臺灣板橋地方法院檢察署檢察官
被　　　告　乙○○
上列被告因過失傷害案件，經檢察官提起公訴（94年度偵字第66
41號），本院判決如下：
    主  文
乙○○因過失傷害人，處有期徒刑肆月，如易科罰金，以佰元
折算壹日。
    事  實
一、乙○○於民國九十三年八月二日零晨零時許，駕駛車牌號碼
    6797－DF號自用小客車，沿臺北縣林口鄉○○○路往湖北村
    方向行駛，途經臺北縣林口鄉○○○路與寶林路閃光黃燈號
    誌岔路口時，理應注意車輛行經閃黃燈號誌路口，駕駛人應
    減速慢行接近，且應注意車前狀況，隨時採取必要之安全措
    施，而依當時夜間有照明、路面鋪裝柏油、乾燥、無缺陷及
    障礙物之情節，並非不能注意，竟疏未注意減速慢行，且未
    注意車前狀況並隨時採取必要之安全措施，適丁○○駕駛車
    牌號碼FG－4766號自小客車，搭載其女甲○○（七十九年五
    月十日生），沿對向文化一路駛來駛至該閃光黃燈號誌岔路
    口，欲左轉至寶林路方向時，亦疏未注意轉彎車應讓對向直
    行車先行，及左轉彎時應行至交岔路口中心處左轉，並不得
    占用來車道搶先左轉之規定，而於未抵達交岔路口中心處即
    冒然左轉，致兩車閃煞不及發生碰撞，致甲○○受有頭部外
    傷、顏面裂傷、右側臂神經叢受傷、右手臂麻木、無力、動
    作困難不能舉起之傷害。而乙○○於偵查犯罪職權之公務員
    未發覺肇事人前，即在警員叢日新到場處理時，當場承認為
    肇事人，並進而接受裁判。
二、案經甲○○、丁○○訴由臺北縣政府警察局新莊分局報告臺
    灣板橋地方法院檢察署檢察官偵查起訴。
    理  由
一、按刑事訴訟法第一百五十九條第一項雖規定，被告以外之人
    於審判外之言詞或書面陳述，除法律有規定外，不得作為證
    據。惟同法第一百五十九條之五第二項已規定，當事人、代
    理人或辯護人於法院調查證據時，知有第一百五十九條第一
    項不得為證據之情形，而未於言詞辯論終結前聲明異議者，
    視為有前項之同意（指同條第一項之同意作為證據），此乃
    第一百五十九條第一項所容許，得作為證據之例外規定之一
    。查本案被告乙○○及檢察官於言詞辯論終結前，均未就所
    調查之證據主張有刑事訴訟法第一百五十九條第一項不得為
    證據之情形，是本案經調查之證據均有證據能力，合先敘明
    。
二、訊據被告對其有於上揭時、地駕車肇事之事實，業於警詢、
    偵查及本院審理時坦承不諱，核與告訴人甲○○、丁○○於
    指述之情節大致相符。參以被告於本院審理時尚坦稱：伊行
    經上開交岔路口時，只有放開油門，但並未腳踩煞車減速，
    而兩車碰撞時，其車輛內安裝之安全氣囊有爆開，而告訴人
    丁○○之車輛則已翻覆等情屬實（見本院卷第七十五頁）；
    復觀諸告訴人丁○○駕駛之上開車輛右側前後車門均嚴重凹
    陷毀損變形，此有該車輛車損照片十一張在卷可稽，由此可
    知，被告於行經閃黃燈號誌路口時，車行速度非慢，且未煞
    車減速，以致衝撞力道甚大。雖被告尚辯稱：伊行車方向左
    側即文化一路對向車道內線，因施工而設有柵欄擋住，致伊
    視線受到影響云云。惟查，訊據證人丙○○○○於本院審理
    時具結後係證稱：被告行車左側對向車是以紐澤西護欄封閉
    ，並不是用圍籬等語明確（見本院卷第七十四頁），則依紐
    澤西護欄之高度，衡情應無足擋住駕駛人視線，故被告自無
    不能注意到前方對向來車之情形存在，是被告前開所辯，係
    屬無據，並不可採。此外，有道路交通事故調查報告表(一)、
    (二)、道路交通事故現場圖各一紙、現場照片十六張、告訴人
    丁○○所有之前開車輛車損照片十一張存卷可稽（見偵查卷
    第十一至十三頁、第三十至三十三頁、第四十二頁）。又告
    訴人甲○○受有上揭傷害，亦有長庚紀念醫院出具之診斷證
    明書四紙附卷可資佐證（見本院卷第四十六、四十七、五十
    一、五十二頁）。按汽車行駛時，駕駛人應注意車前狀況，
    並隨時採取必要之安全措施，道路交通安全規則第九十四條
    第三項定有明文；次按閃光黃燈表示「警告」，車輛應減速
    接近，注意安全，小心通過，道路交通標誌標線號誌設置規
    則第二百十一條第一項第一款有明文規定。被告於前揭時、
    地駕駛車輛，應注意能注意而不注意上開規定，以致肇事，
    被告之行為自有過失，況本件經送台灣省臺北區車輛行車事
    故鑑定委員會鑑定、台灣省車輛行車事故覆議鑑定委員會覆
    議，就被告駕車行經閃光黃燈號誌交岔路口，未減速慢行接
    近且未注意車前狀況，為肇事原因部分，亦持相同見解，有
    各該委員會九十三年九月十五日北鑑字第九三一四四五號鑑
    定意見書、九十三年十一月十九日府覆議字第九三二０九六
    二號覆議意見書各一份在卷可稽（見偵查卷第四十、四十一
    頁、本院卷第五十三、五十四頁），益證被告確有過失。雖
    告訴人丁○○於本件車禍之發生亦有疏失，但既由於被告之
    過失併合而為危害發生之原因，被告之刑責，當不能因此相
    抵而解免，僅可供量刑之斟酌而已。被告過失行為與告訴人
    之傷害間復具有相當因果關係。本案事證明確，被告犯行堪
    以認定。
三、核被告因過失致告訴人甲○○受有傷害，所為係犯刑法第二
    百八十四條第一項前段之過失傷害罪。被告於犯罪未發覺前
    ，主動向處理肇事現場之警員叢日新自首並接受裁判，有臺
    北縣政府警察局道路交通事故肇事人自首情形紀錄表一紙在
    卷可考（見偵查卷第二十四頁），應依刑法第六十二條前段
    自首之規定，減輕其刑。爰審酌被告智識程度、過失之程度
    、犯罪對告訴人甲○○所生之身體損害非小，惟其迄今仍未
    賠償告訴人之損失以達成和解，兼酌被告犯罪後坦承大部分
    犯行之態度等一切情狀，量處如主文所示之刑，併諭知易科
    罰金之折算標準，以資懲儆。
據上論斷，應依刑事訴訟法第二百九十九條第一項前段，刑法第
二百八十四條第一項前段、第六十二條前段、第四十一條第一項
前段，罰金罰鍰提高標準條例第一條前段、第二條，判決如主文
。
本案經檢察官陳孟黎到庭執行職務。
中　　華　　民　　國　　94　　年　　12　　月　　28　　日
                  交通法庭  審判長法　官  徐蘭萍
                                  法　官  林漢強
                                  法　官  林淑婷
以上正本證明與原本無異
如不服本判決應於送達後10日內向本院提出上訴狀
                                  書記官  廖貞音
中　　華　　民　　國　　94　　年　　12　　月　　28　　日
附錄本案論罪科刑法條全文：
刑法第二百八十四條：
因過失傷害人者，處六月以下有期徒刑、拘役或五百元以下罰金
，致重傷者，處一年以下有期徒刑、拘役或五百元以下罰金。
從事業務之人，因業務上之過失傷害人者，處一年以下有期徒刑
、拘役或一千元以下罰金，致重傷者，處三年以下有期徒刑、拘
役或二千元以下罰金。
